【裁判字號】    98,易,2813
【裁判日期】    981209
【裁判案由】    毒品危害防制條例
【裁判全文】
臺灣板橋地方法院刑事判決              98年度易字第2813號
公  訴  人  臺灣板橋地方法院檢察署檢察官
被      告  甲○○
上列被告因毒品危害防制條例案件，經檢察官提起公訴（98年度
毒偵字第6629號、第6717號），本院依簡式審判程序判決如下：
    主  文
甲○○施用第二級毒品，累犯，處有期徒刑陸月，如易科罰金，
以新臺幣壹仟元折算壹日。扣案甲基安非他命包驗餘淨重共計
貳點玖肆柒玖公克均沒收銷燬之；上開甲基安非他命之外包裝袋
只均沒收。又施用第二級毒品，累犯，處有期徒刑陸月，如易
科罰金，以新臺幣壹仟元折算壹日。扣案甲基安非他命壹包驗餘
淨重零點伍伍捌公克沒收銷燬之；上開甲基安非他命之外包裝
袋壹只沒收。應執行有期徒刑拾月，如易科罰金，以新臺幣壹仟
元折算壹日。扣案甲基安非他命肆包驗餘淨重共計點伍零壹柒
公克均沒收銷燬之；上開甲基安非他命之外包裝袋共計肆只均沒
收。
    事  實
一、甲○○前因施用毒品案件，經本院以87年毒聲字第3014號裁
    定送觀察、勒戒後，認無繼續施用毒品之傾向，於民國87年
    11月25日執行完畢釋放出所，並由臺灣板橋地方法院檢察署
    檢察官以87年度偵字第24575 號為不起訴處分確定。惟其於
    上開觀察、勒戒執行完畢釋放後五年內，復因於87年12月16
    日起至88年1 月22日期間連續施用第二級毒品案件，經本院
    以88年度訴字第1133號、第1300號（起訴書漏載「第1300號
    」）刑事判決就此部分判處有期徒刑六月確定。
二、甲○○前因施用第二級毒品案件，經本院以91年度易字第35
    03號刑事判決判處有期徒刑十月確定；又因施用第一級毒品
    案件，經本院以92年度訴字第1661號刑事判決判處有期徒刑
    十一月確定；上開二案嗣經本院以92年度聲字第2040號裁定
    應執行有期徒刑一年七月確定。經入監執行後，於94年5 月
    19日縮短刑期假釋出監，並付保護管束，嗣於94年7 月19日
    保護管束期滿，未經撤銷假釋視為執行完畢。
三、詎甲○○仍不知悛悔，復基於施用第二級毒品甲基安非他命
    之犯意，分別於98年9 月8 日上午9 時許、同年月11日下午
    1 時許，在其位於臺北縣土城市○○路○段198 號2 樓之住
    處內，以將甲基安非他命粉末置於錫箔紙上，再於其下方點
    火燒烤產生煙霧後加以吸用之方式，非法施用甲基安非他命
    各一次。嗣先於98年9 月8 日晚間9 時許，在臺北縣土城市
    ○○路○段198 號1 樓前為警查獲，並當場扣得甲基安非他
    命三包（驗餘淨重共計2.9479公克）等物；嗣又於98年9 月
    11日下午3 時25分許，在其上開住處為警查獲，並當場扣得
    甲基安非他命一包（驗餘淨重0.5538公克）。
四、案經臺北縣政府警察局新莊分局、中和第二分局移送臺灣板
    橋地方法院檢察署檢察官偵查起訴。
    理  由
一、本件被告甲○○所犯係死刑、無期徒刑、最輕本刑為三年以
    上有期徒刑以外之罪，其於準備程序中就被訴事實為有罪之
    陳述，經法官告知簡式審判程序之旨，並聽取公訴人及被告
    之意見後，本院業已於98年12月2 日依刑事訴訟法第273 條
    之1 第1 項之規定當庭裁定進行簡式審判程序，合先敘明。
二、前揭事實業據被告於警詢、偵查及本院審理中均供承不諱，
    而其於上開時、地為警查獲後所採尿液經送臺灣檢驗科技股
    份有限公司以EIA 酵素免疫分析法初步檢驗，再以GC/MS 氣
    相層析質譜儀法確認檢驗結果，確均呈甲基安非他命類陽性
    反應乙節，亦有該公司98年9 月23日編號：UL/2009/90388
    號、98年9 月29日編號：UL/2009/90536 號濫用藥物檢驗報
    告、姓名及代碼對照表、尿液編號及姓名對照表各一紙附卷
    可稽，暨毒品甲基安非他命四包等物扣案可資佐證。前揭扣
    案毒品經送鑑定後，確實各含有甲基安非他命成分等情，復
    有交通部民用航空局航空醫務中心98年9 月25日航藥鑑字第
    0984843 號、98年10月2 日航藥鑑字第0984996 號毒品鑑定
    書一份在卷可按，被告之自白既有上開證據足資補強，應堪
    信為真實。據此，本案事證明確，被告犯行堪以認定。
三、經查被告前因施用毒品案件，經本院以87年毒聲字第3014號
    裁定送觀察、勒戒後，認無繼續施用毒品之傾向，於87年11
    月25日執行完畢釋放出所，並由臺灣板橋地方法院檢察署檢
    察官以87年度偵字第24575 號為不起訴處分確定。惟其於上
    開觀察、勒戒執行完畢釋放後五年內，復因於87年12月16日
    起至88年1 月22日期間連續施用第二級毒品案件，經本院以
    88年度訴字第1133號、第1300號刑事判決就此部分判處有期
    徒刑六月確定等情，有上開判決書及臺灣高等法院被告前案
    紀錄表各一份在卷可按。被告既曾於因施用毒品案件而經觀
    察、勒戒執行完畢釋放後之五年內，再犯毒品危害防制條例
    第10條第2 項所定之施用第二級毒品罪，並經法院判刑確定
    ，即屬「五年內再犯」之情形，再犯率甚高，原所實施之觀
    察、勒戒已無法收其實效，此次再犯上開條例第10條第2 項
    之罪，即應依上開條例第23條第2 項之規定逕予論罪科刑。
四、論罪科刑部分：
(一)按甲基安非他命係毒品危害防制條例第2 條第2 項第2 款所
    定之第二級毒品，故核被告所為，分別係犯上開條例第10條
    第2 項之施用第二級毒品罪。其為施用第二級毒品甲基安非
    他命而持有之行為，皆為其施用之高度行為所吸收而不另論
    罪。其所犯上開二罪間，犯意各別、行為互殊，應予分論併
    罰。
(二)被告前因施用第二級毒品案件，經本院以91年度易字第3503
    號刑事判決判處有期徒刑十月確定；又因施用第一級毒品案
    件，經本院以92年度訴字第1661號刑事判決判處有期徒刑十
    一月確定；上開二案嗣經本院以92年度聲字第2040號裁定應
    執行有期徒刑一年七月確定。經入監執行後，於94年5 月19
    日縮短刑期假釋出監，並付保護管束，嗣於94年7 月19日保
    護管束期滿，未經撤銷假釋視為執行完畢乙節，有上開被告
    前案紀錄表一份在卷可按，其受有期徒刑執行完畢後五年內
    ，故意再犯本件有期徒刑以上之各罪，皆為累犯，均應依刑
    法第47條第1 項之規定加重其刑。
(三)本院爰審酌被告前已有因施用毒品而經觀察、勒戒、強制戒
    治及論罪科刑之紀錄，有上開被告前案紀錄表一份在卷可參
    ，猶再犯本件施用毒品犯行，可徵其悔意不深，遠離毒品之
    意志薄弱，惟其施用毒品係自戕行為，對他人法益尚無具體
    危害，及其施用毒品之動機，暨犯罪後坦承犯行之態度等一
    切情狀，分別量處如主文所示之刑，及定其應執行之刑，並
    均諭知易科罰金之折算標準，以資懲儆。
(四)扣案甲基安非他命四包內之甲基安非他命係第二級毒品，不
    問屬於犯人與否，均應依毒品危害防制條例第18條第1 項前
    段規定宣告沒收銷燬之。至盛裝上開甲基安非他命之外包裝
    袋共計四只，有防制毒品裸露、潮濕及便於攜帶之功能，均
    係被告所有供犯本件施用毒品犯行所用之物，業據其供承在
    卷，爰併依刑法第38條第1 項第2 款之規定沒收之。
據上論斷，應依刑事訴訟法第273 條之1 第1 項、第299 條第1
項前段，毒品危害防制條例第10條第2 項、第18條第1 項前段，
刑法第11條前段、第47條第1 項、第41條第1 項前段、第51條第
5 款、第38條第1 項第2 款，判決如主文。
本案經檢察官陳旭華到庭執行職務。
中    華    民    國    98    年    12    月    9     日
                  刑事第十庭  法  官 張紹省
以上正本證明與原本無異
如不服本判決應於送達後十日內向本院提出上訴狀。
                              書記官 周雅玲
中    華    民    國    98    年    12    月    9     日
附錄本案論罪科刑法條全文：
毒品危害防制條例第10條第2項
施用第二級毒品者，處三年以下有期徒刑。


司法院資訊處製作；財團法人民間司法改革基金會備份。
